臺灣南投地方法院刑事判決
111年度審交易字第132號
公  訴  人  臺灣南投地方檢察署檢察官 
被      告  林俊雄



上列被告因公共危險案件，經檢察官提起公訴（111年度偵字第3
046號），因被告於準備程序中就被訴事實為有罪之陳述，經告
以簡式審判程序之旨，並聽取當事人意見後，裁定進行簡式審判
程序，判決如下：
    主      文
林俊雄駕駛動力交通工具而吐氣所含酒精濃度達每公升零點二五
毫克以上，累犯，處有期徒刑拾壹月。
    犯罪事實
一、林俊雄於民國111年5月1日15時許，在南投縣水里鄉水雲路
    某處倉庫內飲用鹿茸酒後，其明知飲用含酒精之飲料後，在
    酒精尚未代謝完畢前不得駕駛動力交通工具，猶基於酒後駕
    駛動力交通工具之犯意，於飲用完畢後騎乘車牌號碼000-00
    00號普通重型機車行駛於道路，嗣於同日15時56分許，行經
    南投縣水里鄉中正陸橋，不慎擦撞蘇俊鴻停放在該處之車牌
    號碼000-0000號自用小客車，經警據報前往處理，並於同日
    16時28分許對林俊雄施以酒精濃度測試，測得其吐氣中酒精
    濃度達為每公升1.37毫克。
二、案經南投縣政府警察局集集分局報告臺灣南投地方檢察署檢
    察官偵查後起訴。
    理    由
一、本件被告所犯係死刑、無期徒刑或最輕本刑為3年以上有期
    徒刑或高等法院管轄第一審案件以外之罪，其於準備程序期
    日就被訴事實為有罪之陳述，經本院告知簡式審判程序之旨
    ，並聽取公訴人、被告之意見後，經依刑事訴訟法第273條
    之1第1項規定，裁定進行簡式審判程序，是依刑事訴訟法第
    273條之2規定，本件之證據調查，不受同法第159條第1項、
    第161條之2、第161條之3、第163條之1及第164條至第170條
    規定之限制，合先敘明。
二、認定犯罪事實所憑之證據及理由：
　　上揭被告飲酒後駕駛機車，嗣為警對其進行呼氣檢驗酒精濃
    度，測得其吐氣所含酒精濃度為每公升1.37毫克，超過法規
    規定標準等事實，業據被告於警詢、偵訊時供述在卷，並於
    本院準備程序及審理時為坦承犯行，另經證人蘇俊鴻於警詢
    時證述在卷，且有警卷卷附之南投縣政府警察局集集分局道
    路交通事故當事人酒精測定紀錄表、財團法人台灣商品檢測
    驗證中心呼氣酒精測試器檢定合格證書（第37頁至第39頁）
    、南投縣政府警察局舉發違反道路交通管理事件通知單（第
    41頁至第43頁）、道路交通事故現場圖、道路交通事故調查
    報告表㈠、道路交通事故調查報告表㈡（第45頁至第49頁）、
    南投縣政府警察局道路交通事故當事人登記聯單（第51頁）
    、道路交通事故照片（第53頁至第61頁）附卷可以佐證，被
    告自白與事實相符。本件被告騎乘機車經實施吐氣酒精濃度測
    試後，測得其吐氣所含酒精濃度為每公升1.37毫克，已逾法定
    每公升0.25毫克之標準，其犯行足以認定。
三、論罪科刑之理由：
（一）本件被告明知飲酒後不得駕駛動力交通工具，仍於飲酒後
      騎乘機車，經警查獲後測得其吐氣所含酒精濃度為每公升
      1.37毫克。則核被告所為，係犯刑法第185條之3第1項第1
      款之服用酒類而駕駛動力交通工具罪。
（二）被告於本院審理時同意檢察官所提出之刑案資料查註紀錄
      表、本院卷卷附之臺灣高等法院被告前案紀錄表作為認定
      被告累犯之證據（見本院審理筆錄第6頁），本院自可以
      上開資料作為認被告是否累犯之依據。查，被告於106年
      間因酒後駕車之公共危險案件，經本院以106年度審交易
      字第22號判決判處有期徒刑10月確定，經入監執行於107
      年7月7日執行完畢出監，此有上開刑案資料查註紀錄表、
      臺灣高等法院被告前案紀錄表在卷可憑，其於有期徒刑執
      行完畢後，5年內再犯本件有期徒刑之罪，為累犯。而本
      院衡酌司法院大法官釋字第775號解釋意旨，認被告所犯
      本案為故意犯酒後駕車之公共危險罪，與構成累犯之前案
      所犯罪質相同，且被告經前案論罪科刑及入監執行完畢後
      ，仍再犯同樣之罪，顯現被告對刑罰反應力顯然薄弱，是
      認被告本案犯行，加重其最低法定本刑，無罪刑不相當之
      情形，依刑法第47條第1項規定加重其刑。
（三）本院審酌：被告除前開累犯之前案紀錄（累犯部分不再重
      複評價）外，另有多次酒後駕車公共危險之前案，此有上
      開被告前案紀錄表在卷可憑，而酒精成分對人之意識、控
      制能力具有不良影響，飲酒後會導致對週遭事物之辨識及
      反應能力較平常狀況薄弱，被告仍於飲酒後無照（見上開
      南投縣政府警察局舉發違反道路交通管理事件通知單所載
      ）騎乘普通重型機車，對往來之公眾具有危險性，而被告
      駕駛為機車，並已發生交通事故，然未造成他人身體上之
      傷害及其於本院審理中自述其高中畢業之智識程度、現做
      工地工作、無不動產，須扶養其母親及前案因公共危險案
      件判處之刑度、檢察官之科刑意見、被告對科刑表示之意
      見等一切情狀，量處如主文所示之刑。
據上論斷，依刑事訴訟法第273條之1第1項、第299條第1項前段
，刑法第185條之3第1項第1款、第47條第1項、刑法施行法第1條
之1第1項，判決如主文。
本案經檢察官張弘昌提起公訴，檢察官吳宣憲到庭執行職務。
中　　華　　民　　國　　111 　年　　8 　　月　　15　　日
                  刑事第四庭  法  官    黃益茂
以上正本與原本無異。
如不服本判決應於收受送達後20日內向本院提出上訴書狀，並應
敘述具體理由；其未敘述上訴理由者，應於上訴期間屆滿後20日
內向本院補提理由書（均須按他造當事人之人數附繕本）「切勿
逕送上級法院」。
                              書記官    黃馨儀
中　　華　　民　　國　　111 　年　　8 　　月　　17　　日
附錄論罪科刑法條：
中華民國刑法第185條之3
駕駛動力交通工具而有下列情形之一者，處3年以下有期徒刑，
得併科30萬元以下罰金：
一、吐氣所含酒精濃度達每公升零點二五毫克或血液中酒精濃度
    達百分之零點零五以上。
二、有前款以外之其他情事足認服用酒類或其他相類之物，致不
    能安全駕駛。
三、服用毒品、麻醉藥品或其他相類之物，致不能安全駕駛。
因而致人於死者，處3年以上10年以下有期徒刑，得併科2百萬元
以下罰金；致重傷者，處1年以上7年以下有期徒刑，得併科1百
萬元以下罰金。
曾犯本條或陸海空軍刑法第54條之罪，經有罪判決確定或經緩起
訴處分確定，於十年內再犯第1項之罪因而致人於死者，處無期
徒刑或5年以上有期徒刑，得併科3百萬元以下罰金；致重傷者，
處3年以上10年以下有期徒刑，得併科2百萬元以下罰金。